# 请教陈老师，谢谢！

提问人：木叶白牙 时间：2014-05-21 22:55:33
停工损失是指企业或生产车间、班组在停工期间内（非季节性停工期间）发生的各项费用，包括停工期内支付的直接人工费用和应负担的制造费用。 存货准则规定“不能归属于使存货达到目前场所和状态的其他支出，不符合存货的定义和确认条件，应在发生时计入当期损益，不得计入存货成本。” 个人认为，第二点中所说的停工损失要具体分析是是不是使得存货达到目前场所和状态的支出，比如没有订单而停工，在此期间的例行检修的修理费用并不是使得存货达到目前场所和状态的支出，也不是符合固定资产资本化的支出，应当计入当期费用；如果是停工检修为了生产下一批存货，那么可以认为是使得存货达到目前场所和状态的支出，从而计入制造费用最终结转入存货成本。

回答人：chenyiwei
赞同此观点。

提问人：心海拂清风 时间：2014-05-21 14:00:20
陈老师， 1 自行提货的风险报酬转移的时间是我理解的吗，首先看是否有无约定提货日期，有的话以约定日期， 如果没有的话，以发出商品还是收款开票日期为准？
2 用于生产产品的固定资产修理期间的停工损失计入存货成本还是费用化？谢谢！ 3 投资收益属于计入当期损益的利得，对吗？我理解是！ 4 准则讲解里面将企业接收外来原材料加工的代制品和为外单位加工修理的代修品，视同企业的存货,我理解这个是把企业发生的材料，人工费作为企业存货核算。对吗！谢谢
该贴已经同步到 心海拂清风的微博

回答人：chenyiwei
投资收益是否属于利得这个问题不能一概而论。因为目前投资收益科目的核算内容包括企业从被投资企业分得的股息红利或利息收入、权益法下在被投资方的净损益中所占份额、投资处置损益等。 对于企业从被投资企业分得的股息红利或利息收入、权益法下在被投资方的净损益中所占份额，不属于“利得”。其中，对于企业从被投资企业分得的股息红利或利息收入，其本质上属于《企业会计准则第 14 号——收入》所规范的让渡资产使用权收入。 处置投资的净损益应认为属于利得，尤其是并非以投资为主业的会计主体。

提问人：心海拂清风 时间：2014-05-21 23:18:25
对于企业从被投资企业分得的股息红利或利息收入、权益法下在被投资方的净损益中所占份额，不属于“利得”，这个是不是没有前半句话(属于收入)，谢谢陈老师!

回答人：chenyiwei
企业从被投资企业分得的股息红利或利息收入应属于营业收入，这一点是明确的；权益法核算的被投资企业净利润份额不是营业收入，但也不属于利得。

提问人：心海拂清风 时间：2014-09-29 21:36:39
如果被投资单位发行了分类为权益的可累积优先股等类似的权益工具，无论被投资单位是否宣告分配优先股股利，投资方计算应享有被投资单位的净利润时，均应将归属于其他投资方的累积优先股股利予以扣除。扣除的原因是只能分享被投资单位的净损益吗？谢谢！

回答人：chenyiwei
这部分“归属于其他投资方的累积优先股股利”不属于归属普通股股东的净利润，仍然是归属于优先股股东的净资产，只不过暂不分配给优先股股东而已。

提问人：心海拂清风 时间：2014-10-21 21:28:56
净资产在单体里面就是所有者权益。在合并报表里面就是指“归属于母公司所有者权益合计。这种理解正确吗？这种理解是母公司理论下面的吧。现在合并思路是实体理论，我国的还存在哪些母公司理论的地方？谢谢！

回答人：chenyiwei
虽然在会计准则中，合并报表的合并理论已经转换到实体理论，但证券监管中的净资产、净利润、每股收益、净资产收益率等指标，以及国资监管中的国资保值增值率等核心指标都仍然是以合并报表中归属母公司股东的净资产、净利润作为计算基础的。这与不同信息使用者关注角度的差异有关。

提问人：心海拂清风 时间：2014-10-22 08:48:52
那如果是完全按照实体理论来看，现行的监管和指标应该如何做出调整呢？谢谢！

回答人：chenyiwei
这里首先要解决一个理论问题：实体理论对报表使用者而言，其所提供的会计信息决策相关性体现在何处？就我个人而言，虽然对实体理论的具体运用问题已经比较熟练，但对实体理论的决策有用性问题始终有疑虑。 单就技术层面而言，实体理论将合并报表主体看作一个完全独立的会计主体，消除了母公司理论下合并报表层面存在的会计政策运用不一致情况，能够更好地反映合并集团作为一个整体对外的财务状况、经营成果和现金流量。但另一方面，实体理论是基于对全体权益持有人（包括少数股东）完全平等对待的假设，但是由于合并报表会计主体属于经济主体而不是法律主体，不同的权益持有人在其中所享有的权益毕竟存在法律确定的边界，因此从特定的某个权益持有人（或者某类权益持有人群体）的角度，他们的视角并不一定与实体理论下的整体视角相符，例如购买少数股权交易，站在母公司股东的角度看无疑是一项投资行为，而不是少数股东（另一群权益持有人）的撤资。从这个角度讲，实体理论下合并报表所提供的信息与母公司理论下相比，在针对特定权益持有人群体的决策有用性方面有多大优势，是值得怀疑的。当然这是一个理论问题，需要理论界、实务界和准则制定机构等各方面共同研究、探讨。
证券监管的核心是保护投资者利益，特别是上市公司的中小股东的利益，并不持有上市公司股份的少数股东的权益保护不在证券监管的视野范围之内。这就决定了证券监管指标应当以上市公司合并报表所显示的归属母公司股东的净资产、净利润等指标为基础进行设计，而不应考虑少数股权。国资监管的情况与之类似，国资监管机构也不会关注少数股权中体现的非国有权益。

提问人：心海拂清风 时间：2014-11-18 00:02:52
1 新准则职工薪酬对五险一金的会计处理与原来有何区别？对于五险一金还需要计提吗？ 2 职工薪酬准则和股份支付的本质区别在哪？谢谢！ 3 存货盘盈也是会计差错进行处理吗？谢谢！ 4 即期汇率，通常是指中国人民银行公布的当日人民币外汇牌价的中间价,即期汇率的近似汇率如何理解?是四舍五入吗还是？谢谢！

回答人：chenyiwei
1 、五险一金仍需计提。但新准则下对某些项目的分类有变化，如养老保险应归类为离职后福利，失业保险应归类为辞退福利。 2 、对职工的股份支付本质上是薪酬的一种形式，但具有其自身特点（《讲解 2010 》P181的三项特征），因此由专门的准则来规范。
3 、根据不同的盘盈原因考虑。 4 、近似汇率：例如用于折算利润表、现金流量表中发生额项目的当期平均汇率（如期初期末汇率的平均数、年初汇率加各月月末汇率再除以 13 等）等。

提问人：心海拂清风 时间：2014-11-19 23:58:25
1 可供出售金融资产公允价值的变动，计入其他综合收益，相关资产、负债的账面价值与计税基础之间形成暂时性差异的，应当按照本准则规定确认递延所得税资产或递延所得税负债，计入其他综合收益，这样理解对吗？谢谢！ 2 或有负债在初始确认后，应当按照下列两者孰高进行后续计量： 1 ．按照《企业会计准则第 13 号——或有事项》应予确认的金额； 2 ．初始确认金额减去按照《企业会计准则第 14 号——收入》的原则确认的累计摊销额后的余额。这也是谨慎性原则？负债还需要摊销？此条规定如何理解?
谢谢！ 3 探明矿区权益折耗率=探明矿区当期产量/（探明矿区期末探明经济可采储量+探明矿区当期产量）公式如何理解？我觉得应该是产量除以可开采的量，分母还要加上当期产量吗？谢谢！

回答人：chenyiwei
2 、所针对的问题不是或有负债或预计负债，而是与财务担保合同相关的负债。这条规定可以理解为：企业为其他方提供财务担保，收到其他方支付的财务担保费后，确认为负债，在担保期限内按直线法摊销确认收入，未摊销的预收担保费确认为负债；如果需实际对外承担担保责任，则按或有事项准则的规定确认预计负债。由于承担担保责任之后，本企业的后续责任即解除，所以本企业承担的对外责任不会超出准则所列的这两项金额的较高者，即对外承担的保证责任和对被保证人收取的预收服务费（对被保证人的负债）两者中的较高者。

提问人：yemingzhu1980 时间：2014-12-02 11:37:27
楼主的第三个问题，麻烦陈老师答疑一下好吗？谢谢。

回答人：chenyiwei
抱歉，这个问题还没有实际接触过。